臺灣板橋地方法院刑事判決　　　　　　　 94年度訴字第652號
公　訴　人　臺灣板橋地方法院檢察署檢察官
被　　　告　甲○○
　　　　　　　　　　（另案於臺灣桃園龍潭女子監獄執刑）
上列被告因違反毒品危害防制條例案件，經檢察官提起公訴（九
十四年度核退毒偵字第四七七號），被告於準備程序中對被訴之
事實為有罪陳述，本院合議庭裁定由受命法官獨任行簡式審判程
序，並判決如下：
    主  文
甲○○連續施用第一級毒品，處有期徒刑壹年，扣案第一級毒品
海洛因驗餘淨重合計拾貳點捌玖公克、海洛因殘渣袋肆只內之海
洛因殘渣（微量無法秤重）均沒收銷燬之；盛裝上開第一級毒品
海洛因之包裝袋伍只（重參點壹壹公克）、留有上開海洛因殘渣
之包裝（塑膠）袋肆只、塑膠剷管貳支、注射針筒拾肆支、空分
裝袋貳拾貳只均沒收。
    事  實
一、甲○○前有違反肅清煙毒條例、麻醉藥品管理條例等案件之
    犯罪科刑紀錄，執行完畢已逾五年。又於民國八十八年間因
    施用毒品案件，經本院以八十八年度毒聲字第三０八０號裁
    定送觀察、勒戒，因認有繼續施用毒品傾向，再經本院以八
    十八年度毒聲字第三四二０號裁定令入戒治處所施以強制戒
    治一年，因戒治成效經評估為良好，經本院以八十八年度毒
    聲字第八００一號裁定停止戒治，所餘期間付保護管束，於
    八十八年十二月二十八日自臺灣桃園女子戒治所出所，復於
    保護管束期間，因違反保護管束情節重大，經臺灣板橋地方
    法院檢察署檢察官聲請本院以八十九年度毒聲字第三二七八
    裁定撤銷保護管束，令入戒治處所施以強制戒治後，因該裁
    定送達確定時，已逾上開保護管束期間（八十九年六月一日
    期滿），臺灣板橋地方法院檢察署檢察官以事實上已無從執
    行，應視為保護管束期間屆滿，乃於八十九年八月三日以八
    十九年度戒毒偵字第四九七號為不起訴處分確定。
二、詎甲○○不知悔改，於上開強制戒治執行完畢釋放後五年內
    ，其明知海洛因、甲基安非他命分別係毒品危害防制條例所
    規定之第一級、第二級毒品，竟基於施用第一級毒品海洛因
    之概括犯意，於九十四年一月三日下午四時許起至同年七月
    二十四日下午三時許止，在臺北縣三重市○○路○段一三六
    巷三十六弄十一號三樓九十三號或新莊市○○街四十三巷二
    十三號住處，以將毒品海洛因加水稀釋用針筒注射至身體之
    方式，非法施用毒品海洛因多次，平均二天施用一次；其間
    ，甲○○於九十四年一月十七日下午三時許，在前開臺北縣
    三重市○○路○段一三六巷三十六弄十一號三樓九十三號住
    處，係同時將毒品海洛因、已磨成粉狀之甲基安非他命（起
    訴書誤載為安非他命，應予更正）加水稀釋後用針筒注射至
    身體之方式，同時非法施用毒品海洛因、甲基安非他命一次
    。嗣甲○○先於九十四年一月十九日下午五時四十分許，在
    臺北縣三重市○○路○段一三六巷三十六弄十一號前為警查
    獲，並於甲○○身上及臺北縣三重市○○路○段一三六巷三
    十六弄一號屋內，扣得供其施用之第一級毒品海洛因五包（
    扣案毛重十六‧０四公克；驗餘淨重十二‧八九；空包裝重
    三‧一一公克）、供其施用海洛因所用之塑膠剷管二支、注
    射針筒十四支、海洛因殘渣（量微無法秤重）之包裝（塑膠
    ）袋四只及供施用海洛因犯罪預備之空分裝袋二十二只，且
    經警對其採集尿液，後經臺灣板橋地方法院檢察署檢察官命
    令其提出新台幣三萬元交保後釋放。詎甲○○於審理中因傳
    、拘未到，經本院發布通緝後，於同年七月二十五日為警緝
    獲，亦經警對其採集尿液，而其二次採尿送驗結果均呈毒品
    陽性反應，始查悉上情。
三、案經臺北縣政府警察局淡水分局報請臺灣板橋地方法院檢察
    署檢察官偵查起訴。
    理  由
一、訊據被告甲○○對於上揭時地，施用第一級毒品、第二級毒
    品之犯罪事實，於本院審理中坦承不諱，並有供其施用之白
    色粉末五包、塑膠剷管二支、注射針筒十四支、海洛因殘渣
    袋四只及未使用過之分裝袋二十二只扣案可資佐證。另被告
    二次經警查獲所採集尿液經送鑑定，第一次查獲部分呈海洛
    因代謝物嗎啡、甲基安非他命陽性反應，第二次查獲部分則
    呈海洛因代謝物嗎啡陽性反應（該次尿液呈安非他命陽性反
    應部分，被告否認該次查獲前有施用安非他命，並非起訴效
    力所及，理由詳後述），此分別有臺灣檢驗科技股份有限公
    司九十四年二月十六日（尿液檢體編號一五二０號）、尿液
    代碼對照表、九十四年八月八日（尿液檢體編號００二二五
    ０號）濫用藥物尿液檢驗報告、尿液檢體委驗單各一紙在卷
    可稽。又上述扣案之白色粉末五包經送法務部調查局鑑定，
    確為第一級毒品海洛因（扣案毛重十六‧０四公克；驗餘淨
    重合計十二‧八九公克，其中四包淨重八‧六二公克、純質
    淨重七‧三０公克；另一包淨重四‧二七公克，但因海洛因
    量微，定量分析無法檢出海洛因純質重；全部空包裝重三‧
    一一公克）無誤，此有該局編號九十四年四月十五日調科壹
    第000000000號鑑定通知書影本一紙附卷可憑。再
    被告於八十八年間因施用毒品案件，經本院以八十八年度毒
    聲字第三０八０號裁定送觀察、勒戒，因認有繼續施用毒品
    傾向，再經本院以八十八年度毒聲字第三四二０號裁定令入
    戒治處所施以強制戒治一年，因戒治成效經評估為良好，再
    經本院以八十八年度毒聲字第八００一號裁定停止戒治，所
    餘期間付保護管束，於八十八年十二月二十八日自臺灣桃園
    女子戒治所出所，復於保護管束期間，因違反保護管束情節
    重大，經臺灣板橋地方法院檢察署檢察官聲請撤銷保護管束
    ，令入戒治處所施以強制戒治，本院以八十九年度毒聲字第
    三二七八裁定後，因該裁定八十九年六月三十日送達確定時
    ，已逾於上開保護管束期間（八十九年六月一日期滿），臺
    灣板橋地方法院檢察署檢察官以事實上已無從執行，應視為
    保護管束期間屆滿，乃於八十九年八月三日以八十九年度戒
    毒偵字第四九七號為不起訴處分確定，有上開不起訴處分書
    電腦列印本、臺灣高等法院被告全國前案紀錄表各一件附卷
    可憑。其係強制戒治執行完畢釋放後五年內再犯施用第一級
    、第二級毒品之罪，本案事證明確，被告犯行洵堪認定，應
    依法論科。
二、按海洛因、甲基安非他命分別係毒品危害防制條例第二條第
    二項第一款、第二款所規定之第一級毒品、第二級毒品，故
    核被告所為，係犯毒品危害防制條例第十條第一項之施用第
    一級毒品罪，及同條第二項之施用第二級毒品罪。其施用第
    一級毒品海洛因前後持有海洛因，施用第二級毒品甲基安非
    他命前持有甲基安非他命之低度行為，均應為施用海洛因、
    甲基安非他命之高度行為所吸收，不另論罪。又核被告所為
    數施用第一級毒品之行為，時間緊接，犯罪構成要件相同，
    顯係出於概括之犯意為之，為連續犯，應依刑法第五十六條
    之規定以一罪論，並加重其刑。再被告於九十四年一月十七
    日下午三時許，係同時將毒品海洛因、甲基安非他命加水稀
    釋用針筒注射至身體之方式，非法施用毒品海洛因、甲基安
    非他命等情，業據被告於審理中供明在卷，是被告於同時地
    ，以同一方法，施用甲基安非他命、海洛因，因其施用甲基
    安非他命、海洛因，僅有一個施用行為，同時觸犯上開二罪
    名，應構成想像競合犯。而被告先後多次施用第一級毒品犯
    罪，應先論以一連續施用第一級毒品罪，再依刑法第五十五
    條想像競合犯之關係，就被告所犯一連續施用第一級毒品罪
    及施用第二級毒品罪，從一重論以連續施用第一級毒品罪；
    公訴意旨認被告所犯上開二罪應分論併罰，尚有未洽。公訴
    人起訴事實雖僅論及被告於九十四年一月三日起至同月十九
    日止之期間內，施用海洛因多次之犯行，惟被告其餘施用第
    一級毒品海洛因犯行，與原起訴之被告施用海洛因行為，既
    有連續犯之裁判上一罪關係，為起訴效力所及，本院自應一
    併審判。爰審酌被告前有煙毒、麻藥等犯罪執行紀錄（有前
    開臺灣高等法院被告國前案紀錄表可稽），犯罪之動機、目
    的、手段，施用毒品犯罪對於身心健康所生之危害，施用毒
    品之種類、次數、時間，為警查獲後猶再施用毒品，及其犯
    罪後坦承犯行之態度等一切情狀，量處如主文所示之刑，以
    資儆懲。
三、扣案海洛因驗餘淨重十二‧八九公克，及海洛因殘渣袋四只
    內之海洛因殘渣（量微無法秤重），均係第一級毒品，應依
    毒品危害防制條例第十八條第一項前段之規定，宣告沒收銷
    燬之。另取樣之海洛因部分，因檢驗用罄而滅失，爰不另為
    沒收銷燬之諭知。又盛裝上開毒品海洛因之包裝袋五只（空
    包裝重三‧一一公克），並非查獲之毒品，係被告所有且供
    被告施用上開毒品所用（盛裝毒品）之物；塑膠剷管二支、
    注射針筒十四支、前開含海洛因殘渣（量微無法秤重）之包
    裝（塑膠）袋四只，均係被告所有供施用毒品犯罪所用之物
    ，另空分裝袋二十二只並未使用過，係被告所有且係供施用
    毒品犯罪預備之物，已據被告審理中供明在卷，均依刑法第
    三十八條第一項第二款之規定宣告沒收。
四、至於被告同年七月二十五日為警緝獲後，經警對其採集尿液
    ，送驗結果另呈第二級毒品安非他命陽性反應，有上開臺灣
    檢驗科技股份有限公司九十四年八月八日（尿液檢體編號０
    ０二二五０號）濫用藥物尿液檢驗報告可稽，惟被告此部分
    施用安非命犯行未據檢察官起訴或併案審理，而被告於本院
    審理中堅詞否認九十四年七月二十五日為警緝獲前數日有何
    施用安非他命之犯行，且距被告前述施用毒品甲基安非他命
    之時間（即九十四年一月十七日）已逾六個月，難認時間緊
    接，顯非基於概括犯意而為，與本案前開起訴論罪科刑部分
    ，即無裁判上一罪之關係，自非起訴效力所及，是本院就被
    告此部分施用安非他命之犯行，不予審究，應由檢察官另為
    適法處理，附此敘明。
據上論斷，應依刑事訴訟法第二百七十三條之一第一項、第二百
九十九條第一項前段，毒品危害防制條例第十條第一項、第二項
、第十八條第一項前段，刑法第十一條前段、第五十六條、第五
十五條、第三十八條第一項第二款，判決如主文。
本案經檢察官黃怡華到庭執行職務。
中　　華　　民　　國　九十四　年　九 　　月　二十三　 日
                  刑事第十九庭  法　官  楊志雄
以上正本證明與原本無異。
如不服本判決應於送達後十日內向本院提出上訴狀。
                                書記官  胡勤義
中　　華　　民　　國　九十四　年　九　　月　 二十六 　日
附錄本案論罪科刑法條全文：
毒品危害防制條例第十條
施用第一級毒品者，處六月以上五年以下有期徒刑。
施用第二級毒品者，處三年以下有期徒刑。
